【裁判字號】    90,交簡上,1
【裁判日期】    900228
【裁判案由】    過失致死
【裁判全文】
臺灣屏東地方法院刑事判決                  九十年度交簡上字第一號
    上  訴  人
    即  被  告  甲○○
右上訴人因過失致死案件，不服本院潮州簡易庭八十九年度潮交簡字第二一六號中華
民國八十九年十月三十一日刑事簡易判決（八十九年度偵字第五三０六號）提起上訴
，本院判決如左：
    主  文
上訴駁回。
甲○○緩刑參年。
    事  實
一、甲○○於民國八十九年九月十二日五時五十分許，駕駛車號ＪＪ－三０一０號自
    小客車，附載黃瑋齡、曾正義、蔡福隆、鍾政燁、沿台一線公路由南往北行進，
    途經該公路四二六公里十公尺處之有標誌、時速限制七十公里路段，應注意其行
    車時速不得逾七十公里，而依當時之天候，路況又無不能注意之情形，竟疏於注
    意，仍以一百公里之時速貿然前駛，致前開小客車失控，撞擊路旁花圃，並衝入
    甘蔗園內，坐於右前座之黃瑋齡因此引發腦挫傷而死亡。甲○○於肇事犯罪後，
    向員警報案自首。
二、案經台灣屏東地方法院檢察署檢察官偵查聲請簡易判決。
    理  由
一、右開事實，已據上訴人即被告甲○○供認不諱，核與証人蔡福隆証述情節相符，
    並有道路交通事故調查報告表及照片附卷可稽。被害人黃瑋齡因本件車禍、腦挫
    傷死亡，亦經台灣屏東地方法院檢察署檢察官督同法醫師相驗屬實，填具驗斷書
    在卷足憑。被告犯行足以認定。
二、核被告所為，係犯過失致死罪。被告於肇事犯罪後，向員警報案自首，有前開道
    路交通事故調查報告表可証，應依法減輕其刑。原審因適用刑法第二百七十六條
    第一項、第四十一條、第六十二條前段，罰金罰鍰提高標準條例第一條前段、第
    二條規定，酌處有期徒刑六月，並諭知如易科罰金以三百元折算一日，認事用法
    均無不合，量刑亦屬允當。被告上訴意旨，要求減輕其刑，沒有理由，應予駁回
    。
三、被告未曾受有期徒刑以上刑之宣告，有台灣高等法院被告全國前案紀錄表可稽。
    案發後，被告已與被害人家屬達成民事上和解，亦有調解書可稽，犯罪後態度良
    好，經此教訓後，當知警惕，諒無再犯之虞，本院認所宣告之刑以暫不執行為適
    當，併予宣告緩刑三年，以啟自新。
據上論斷，應依刑事訴訟法第四百五十五條之一第三項、第三百六十八條、刑法第七
十四條第一款判決如主文。
本案經檢察官王光傑到庭執行職務。
中      華      民      國     九十     年       二      月   二十八    日
    臺灣屏東地方法院刑事第四庭
                                        審判長法  官  林  正  雄
                                              法  官  蔡  虔  霖
                                              法  官  莊  鎮  遠
右正本證明與原本無異。
不得上訴。
                                              書記官  張  同  興
中      華      民      國      九十     年      三      月    五      日
附錄法條
刑法第二百七十六條第一項：
因過失致人於死者，處二年以下有期徒刑、拘役或二千元以下罰金。


司法院資訊處製作；財團法人民間司法改革基金會備份。
